【裁判字號】    88,易,5136
【裁判日期】    890127
【裁判案由】    恐嚇
【裁判全文】
臺灣高雄地方法院刑事判決                        八十八年度易字第五一三六號
    公  訴  人  臺灣高雄地方法院檢察署檢察官
    被      告  甲○○
右列被告因恐嚇案件，經檢察官提起公訴（八十八年度偵字第九七四九號），本院判
決如左：
    主  文
甲○○無罪。
    理  由
一、公訴意旨略以：被告甲○○與告訴人丁○○原係夫妻（二人業於民國八十八年十
    二月九日離婚），詎被告竟為細故，於八十七年九月十七日晚間十時三十分許，
    在其位於高雄市○○區○○路一００巷五號住處，手持菜刀對告訴人稱：「如你
    還頂嘴，就準備寫遺書，我知道你很喜歡兒子王韋涵，我就殺死你們二人再自殺
    」之語，致告訴人心生畏懼，而認被告涉犯刑法第三百零五條之恐嚇罪嫌等語。
二、查公訴人無非以告訴人之指訴，並參以被告先前本即有多次毆打告訴人之行為，
    且當日又與告訴人爭吵，故被告應有恐嚇告訴人之犯行等情，為論罪之據。訊之
    被告對於右揭時地與告訴人發生爭吵之情，固為坦承，然堅詞否認恐嚇犯行，並
    辯稱：當日僅單純爭吵而已，伊並未對告訴人口出「如你還頂嘴，就準備寫遺書
    ，我知道你很喜歡兒子王韋涵，我就殺死你們二人再自殺」之話等語。
二、按犯罪事實應依證據認定之，無證據不得推定其犯罪事實，刑事訴訟法第一百五
    十四條定有明文；次按告訴人之告訴，係以使被告受刑事追訴為目的，是其陳述
    是否與事實相符，仍應調查其他證據以資審認，最高法院五十二年台上字第一三
    ００號著有判例可資參照。經查告訴人固稱其曾向被告之舅丙○○及其姊乙○○
    表示被告曾向其為上開恐嚇之語等語，然訊之證人即被告之舅丙○○證稱：伊記
    得在三年前某日晚上，被告叫伊去其住處，當時告訴人之父母及姊姊乙○○均在
    場，伊等以長輩身分勸諫被告與告訴人應好好相處，不要吵架，再告訴人從未向
    伊提過被告曾對其稱「如你還頂嘴，就準備寫遺書，我知道你很喜歡兒子王韋涵
    ，我就殺死你們二人再自殺」之話等語，而證人即告訴人之姊乙○○則證稱：伊
    曾於前年某日至被告住處斡旋被告與告訴人吵架之事，當時丙○○亦在場，伊勸
    被告與告訴人應互諒，不要爭吵，再告訴人有事均會找伊協商，惟伊並未聽告訴
    人向其表示被告曾對告訴人稱「如你還頂嘴，就準備寫遺書，我知道你很喜歡兒
    子王韋涵，我就殺死你們二人再自殺」之話等語至明（上開證人所述，見本院八
    十九年一月六日訊問筆錄），按前開證人均係現在或曾經與被告及告訴人有相當
    密切之親戚關係之人，且證人乙○○尚且係告訴人之親姊，其等殊無虛設陳詞以
    迴護被告之必要，是依上開證人所述，告訴人顯然從未向其等提起被告曾有前揭
    恐嚇之隻字片語，從而告訴人之所言，已見有與事實不符之處，且況再參以從被
    告尚坦承在遭受被告之上揭恐嚇行為後，其除未對外求救外，尚且仍繼續與被告
    生活如平常一般之舉動（見本院八十八年十二月十四日審判筆錄），則按依告訴
    人指稱之前開被告持菜刀並口出欲同歸於盡之語之情形，縱一般人遇此場面，亦
    當心生極端之畏怖，而莫不極思逃離求援，以求得安全而平心中之恐懼為是，然
    被告竟從未對外求救，且仍正常與被告共同生活，復未見其曾向前來斡旋之親戚
    提及此事之種種舉止，顯均違反常情等情綜合以觀，告訴人之指訴，尚難達令人
    信實無疑之程度，至於被告縱在先前曾有多次毆打告訴人之行為，然此與被告有
    無本件告訴人指稱之恐嚇行為，本屬相互獨立而無必然之關連性之事件，殊無僅
    因被告曾有毆打之行為，即可逕為推認被告必會從事本件恐嚇行為之推論依據，
    此外復查無其他積極證據足證被告有何公訴意旨所指之犯行，既不能證明被告犯
    罪，爰應為無罪之諭知。
據上論斷，應依刑事訴訟法第三百零一條第一項，判決如主文。
本案經檢察官姜麗儒到庭執行職務。
中      華      民      國    八十九    年      一      月    二十七    日
                                  臺灣高雄地方法院刑事第二庭
                                      法  官    陳  威  龍
右正本證明與原本無異。
如不服本判決，應於判決送達後十日內，向本院提出上訴狀。
                                      書記官    林  雯  琪
中      華      民      國    八十九    年      一      月    二十八    日


司法院資訊處製作；財團法人民間司法改革基金會備份。
